臺灣士林地方法院小額民事判決
111年度士小字第64號
原      告  滙誠第二資產管理股份有限公司

法定代理人  莊仲沼


訴訟代理人  陳天翔
被      告  蔡承瀚即蔡承璋


上列當事人間請求給付電信費事件，本院於民國111年2月14日言
詞辯論終結，判決如下：
    主  文
原告之訴駁回。
訴訟費用新臺幣壹仟元由原告負擔。
    理由要領
一、原告主張：
(一)被告前向原債權人遠傳電信股份有限公司（原和信電訊股份
    有限公司，下稱遠傳電信）申租電信門號1門，依申請書之
    約定，被告同意門號自啟用日起需繼續使用2年，若有違反
    ，需補償遠傳電信新臺幣（下同）7,000元之補償款，惟被
    告逾期繳款，積欠電信費用2,122元，且門號使用未滿2年，
    須另補償遠傳電信7,000元之補償款，共9,122元。被告復向
    原債權人威寶電信股份有限公司（下稱威寶電信）申租電信
    門號2門，依同意書之約定，被告同意門號自啟用日起需繼
    續使用1年，若有違反，需補償威寶電信1萬4,000元之補償
    款（2門門號合計），惟被告逾期繳款，積欠電信費用2,347
    元，且門號使用未滿1年，須另補償威寶電信1萬4,000元之
    補償款，共1萬6,347元。嗣遠傳電信、威寶電信分別將上開
    債權讓予原告，並依法為讓與之通知，乃依契約及債權讓與
    之法律關係，提起本件訴訟等語，並聲明求為判決：㈠被告
    應給付原告9,122元，及其中2,122元自102年2月1日起至清
    償日止，按週年利率5％計算之利息；㈡被告應給付原告1萬6,
    347元，及其中2,347元自101年12月1日起至清償日止，按週
    年利率5％計算之利息。
(二)對被告抗辯之陳述：電信費部分不爭執時效，但違約金部分
    時效是15年；被告雖抗辯證件被盜用，但帳單送達地址是被
    告的地址等語。　
二、被告則以：被告不知道有這二支電信號碼，之前證件有遺失
    過，可能有被盜用，申請表簽名並不是被告的字跡，申請表
    也不是被告寫的，雖然帳單送達地址是被告戶籍地，但是被
    告母親親戚的房子，如有被告的信件，親戚會拿給被告看，
    但根本就沒有看過帳單。另外已經超過十年，主張時效消滅
    等語，資為抗辯。　
三、本院得心證之理由
(一)按商人、製造人、手工業人所供給之商品及產物之代價之請求權，因2年間不行使而消滅。消滅時效，自請求權可行使時起算。時效完成後，債務人得拒絕給付。權利因時效消滅者，其效力及於從權利。債務人於受通知時，所得對抗讓與人之事由，皆得以之對抗受讓人。民法第127條第8款、第128條前段、第144條第1項、第146條、第299條第1項分別定有明文。又商人、製造人、手工業人所供給之商品及產物之代價，係指商人就其所供給之商品及製造人、手工業人就其所供給之產物之代價而言，蓋此項代價債權多發生於日常頻繁之交易，故賦與較短之時效期間以促從速確定（最高法院39年台上字第1155號判決意旨參照）。是所謂「商品」定義之範圍，應自該商品是否屬「日常頻繁之交易，且有促從速確定必要性」以為觀察。茲「電信」係指利用有線、無線，以光、電磁系統或其他科技產品發送、傳輸或接收符號、信號、文字、影像、聲音或其他性質之訊息，「電信服務」係指利用電信設備所提供之通信服務，電信法第2條第1款、第3款定有明文。電信公司經營電信業務，提供有線、無線之電信網路發送、傳輸或接收符號、信號、文字、影像、聲音或其他性質之訊息而向使用者收取對價，而現今社會無線通信業務益加蓬勃發展，使用至為頻繁，此類債權應有從速促其確定之必要性，應認電信服務為電信業者提供之商品，而電信費用則為其提供商品之代價，電信公司對用戶之電信費用請求權，應有民法第127條第8款2年短期時效之適用（臺灣高等法院暨所屬法院92年法律座談會民事類提案第4號審查意見及研討結果亦可資參照）。
(二)茲就原告請求之項目及金額審認如下：　　
  1.就電信費部分：本件原告請求被告給付積欠原債權人遠傳電
    信、威寶電信之電信費，而原告受讓債權後，其電信費請求
    權仍有上開2年短期時效之適用，查原告係分別於102年1月2
    5日、102年2月1日受讓上開債權，有卷附之債權讓與證明書
    在卷可稽（見支付命令卷第32至36頁），則該電信費請求權
    最遲於102年2月間即可請求，然原告遲至110年5月18日始向
    被告催討並於110年10月15日向本院聲請對被告核發支付命
    令，則其請求權顯已罹於2年之時效期間而消滅，且為原告
    所不爭執，被告自得以此得對抗原告而拒絕給付電信費。
  2.就補償款部分：該補償款乃係被告申辦門號時，因承諾持續
    使用門號及商品服務一定期間（即綁約）而取得月租費之減
    免優惠或電信設備優惠價差等，實質上應屬販售商品之代價
    ，非屬違約金，自應與月租費、商品價金等同視之，申言之
    ，此等補償款係在原綁約目的不達之情形下，應補行給付予
    電信業者之月租費、手機價金，自應與月租費、手機價金等
    同視之，仍屬電信業者販售商品之代價，基此，原告所請求
    之補償款，即應適用上開2年短期時效，則被告為時效抗辯
    拒絕給付，應屬有據。
四、從而，原告依上開法律關係，訴請：㈠被告應給付原告9,122
    元，及其中2,122元自102年2月1日起至清償日止，按週年利
    率5％計算之利息；㈡被告應給付原告1萬6,347元，及其中2,3
    47元自101年12月1日起至清償日止，按週年利率5％計算之利
    息，為無理由，應予駁回。
五、本件係就民事訴訟法第436條之8第1項適用小額程序所為原
    告敗訴之判決，並依職權確定訴訟費用額為1,000元（第一
    審裁判費），應由原告負擔。
中　　華　　民　　國　　111 　年　　2 　　月　　25　　日
                  士林簡易庭  法  官  楊峻宇
以上為正本係照原本作成。
如不服本判決，應於送達後20日內，向本院提出上訴狀並應記載
上訴理由，表明關於原判決所違背之法令及其具體內容與依訴訟
資料可認為原判決有違背法令之具體事實，如於本判決宣示後送
達前提起上訴者，應於判決送達後20日內補提上訴理由書（須附
繕本）。
中　　華　　民　　國　　111 　年　　2 　　月　　25　　日
                              書記官  蘇彥宇